【裁判字號】    97,易,417
【裁判日期】    970530
【裁判案由】    竊盜
【裁判全文】
臺灣屏東地方法院刑事判決               97年度易字第417號
公  訴  人  臺灣屏東地方法院檢察署檢察官
被      告  辛○○
            丁○○
            甲○○
                    （另案執行）
上列被告因竊盜案件，經檢察官提起公訴（97年度偵字第1742號
、第2001號、第2525號、第2625號），改依簡式審判程序審理，
判決如下：
    主  文
甲○○共同犯竊盜罪，累犯，處有期徒刑肆月，如易科罰金，以
新臺幣壹仟元折算壹日。
辛○○共同犯竊盜未遂罪，累犯，處有期徒刑月，如易科罰金
，以新臺幣壹仟元折算壹日。
丁○○犯如附表編號一至五所示之罪，均累犯，各處如附表編號
一至五所載之刑。扣案之鐵鎚、電線剪、十字起子、鐵撬各壹支
及一字起子貳支均沒收。應執行有期徒刑貳年伍月。扣案之鐵鎚
、電線剪、十字起子、鐵撬各壹支及一字起子貳支均沒收。
    事  實
一、辛○○前於85年間因搶奪等案件，經本院以85年度少訴字第
    31號判決判處有期徒刑1 年2 月、3 年8 月，應執行有期徒
    刑4 年；於86年間因煙毒等案件，經本院以86年度訴字第38
    2 號判決判處有期徒刑3 年2 月、10月，應執行有期徒刑3
    年10月，復於86年6 月7 日入監執行，2 罪接續執行，嗣於
    91 年6月11日因縮短刑期假釋出監，假釋期間付保護管束，
    於93年8 月27日保護管束期滿未經撤銷假釋視為執行完畢。
二、甲○○曾於88年間因施用毒品案件，為本院裁定送觀察勒戒
    及強制戒治後，於88年10月19日停止戒治釋放。惟旋即因故
    被撤銷停止戒治，續行強制戒治，迄90年1 月15日執行期滿
    釋放，並由臺灣屏東地方法院檢察署檢察官於同年月16日以
    90年度戒毒偵字第14號為不起訴處分確定。惟於91年間，其
    又因施用毒品案件，為同署檢察官聲請本院裁定送強制戒治
    獲准，並另向本院提起公訴，其受強制戒治部分，於92年10
    月22日因執行期滿出所；其受起訴部分，則由本院以91年度
    易字第1199號判決判處有期徒刑7 月確定。同年間，其又因
    竊盜案件，為本院以91年度易字第1198號判決判處有期徒刑
    6 月確定，上開2 判決所處之刑經本院以92年度聲字第723
    號裁定應執行有期徒刑1 年確定，迄93年10月1 日縮刑期滿
    執行完畢。惟於94年間，其再因施用毒品及竊盜案件，為本
    院分別以94年度簡字第1135號判決判處有期徒刑6 月及以94
    年度簡字第1398號判決判處有期徒刑4 月確定。上開2 判決
    所處之刑經本院以95年度聲字第114 號裁定應執行有期徒刑
    9 月確定，迄95年10月12日縮刑期滿執行完畢。
三、丁○○前於94年間，因連續施用第一級毒品案件，經臺灣高
    雄地方法院判處有期徒刑1 年2 月確定，另因連續施用第二
    級毒品案件，經臺灣高等法院高雄分院判處有期徒刑8 月確
    定，再由臺灣高等法院高雄分院裁定定應執行刑為有期徒刑
    1 年8 月；又於95年間因竊盜案件經臺灣高雄地方法院判處
    有期徒刑3 月確定，另因持有第二級毒品案件，經臺灣高雄
    地方法院判處有期徒刑3 月確定，再由臺灣高雄地方法院裁
    定定應執行刑為有期徒刑5 月；二件應執行刑接續執行之，
    合併計算刑期後，於96年7 月5 日假釋付保護管束，於96
    年12月7 日減刑後縮刑期滿，視為執行完畢。
四、丁○○、甲○○及辛○○竟均不知悔改，竟分別基於意圖為
    自己不法所有之竊盜犯意、意圖為自己不法所有之竊盜犯意
    聯絡，先後於如附表編號一至五所示之時、地，以如附表所
    示之竊盜方式，先後竊盜他人財物。嗣丁○○於如附表所示
    編號5 之竊盜行為完成後，欲於將其所竊得之電纜線載往販
    售時，行經屏東縣東港大橋南下車道時，為警攔檢而循線查
    獲上情，並當場扣得其所竊取之電纜線2 綑及其所有客觀上
    對人之生命、身體、安全構成威脅足供兇器使用之鐵鎚、電
    線剪、十字起子、鐵撬各1 支及一字起子2 支等物。
五、案經庚○○訴請屏東縣警察局內埔分局、屏東縣警察局東港
    分局及戊○○訴請屏東縣警察局東港分局報請臺灣屏東地方
    法院檢察署檢察官偵查起訴。
    理  由
一、本件被告辛○○、甲○○、丁○○等犯係死刑、無期徒刑、
    最輕本刑為3 年以上有期徒刑以外之罪，其於本院準備程序
    中就前揭被訴事實為有罪之陳述，經告知簡式審判程序之旨
    ，並聽取被告3 人與公訴人之意見後，認無不得或不宜改依
    簡式審判程序進行之處，爰依刑事訴訟法第273 條之1 第1
    項、第284 條之1 ，改依簡式審判程序審理；又簡式審判程
    序之證據調查，依刑事訴訟法第273 條之2 規定，不受同法
    第159 條第1 項審判外陳述排除之限制，再被告對於卷內之
    各項證據，亦不爭執證據能力，故卷內所列之各項證據，自
    得作為證據，合先敘明。
二、上開犯罪事實，業據被告辛○○、丁○○、甲○○於本院審
    理中均坦承不諱，核與證人黃晉輝、丙○○、乙○○○、己○○、庚○○、戊○○及黃國銘於警詢中證述之情節相符，
    並有搜索扣押筆錄、扣押物品目錄表、贓物認領保管單、車
    籍查詢資料、領據、責付保管單及照片45幀在卷可稽，足見
    被告3 人之自白確與事實相符，應可採信。是本件事證明確
    ，被告辛○○、丁○○、甲○○上開犯行，洵堪認定。
三、扣案之鐵鎚、電線剪、十字起子、鐵撬各1 支及一字起子2
    支均為金屬製品，質地堅硬，此有扣案物品及照片1 份在卷
    可稽，是該物衡情於客觀上具有危險性，以之攻擊於人，均
    足以為殺害或傷害人之生命、身體之器械，堪認為兇器。是
    核被告辛○○所為，係犯刑法第320 條第2 項、第1 項之竊
    盜未遂罪；被告甲○○所為，係犯刑法第320 條第1 項之竊
    盜罪；被告丁○○如附表編號一至五所為，係犯如附表編號
    一至五所示之罪；被告丁○○與被告甲○○間、被告丁○○
    與被告辛○○間，就如附表編號三及編號四之竊盜犯行，有
    犯意聯絡及行為分擔，均應依共同正犯論處。查被告辛○○
    、丁○○、甲○○各有如事實欄所載論罪科刑執行之情形，
    此有臺灣屏東地方法院檢察署刑案資料查註紀錄表及臺灣高
    等法院被告前案紀錄表各1 份在卷可查，其受有期徒刑執行
    完畢後，5 年之內再犯有期徒刑以上刑之本罪，均為累犯，
    是各應依刑法第47條第1 項規定加重其刑。而被告丁○○所
    犯如附表編號一至五所示之各罪間，犯意各別，行為互殊，
    皆可獨立評價，應予分論併罰。又被告丁○○與被告辛○○
    如附表編號四所為，雖著手於竊盜行為之實施，然僅著手之
    際即為被害人庚○○發覺當場查獲，未生盜取財物之結果，
    為未遂犯，是此部分犯行應依刑法第25條第2 項規定，按既
    遂犯之刑度減輕其刑。爰審酌被告丁○○、甲○○、辛○○
    均有多次竊盜、施用毒品前科，素行不佳（參見卷附臺灣高
    等法院被告前案紀錄表），其3 人不思以正途謀生，猶因不
    勞而獲之心態，竊取他人之財物變賣得款花用，侵害他人財
    產安全，被告丁○○之竊盜行為多達5 次，行為實不足取，
    惟兼念及其3 人竊盜手段尚屬輕微，犯後均始終坦承犯行，
    態度良好等一切情狀，分別量處如附表編號一至五及主文所
    示之刑，被告丁○○部分，併合併定其應執行之刑，以資儆
    懲。至扣案供被告丁○○如附表編號五犯罪所用之物，為被
    告丁○○所有且供犯罪所用（見屏東縣警察局東港分局東警
    分偵字第0970004386號刑案偵查卷宗第2 頁、第19頁），爰
    依刑法第38條第1 項第2 款規定，諭知沒收。被告丁○○雖
    於本院審理時辯稱：上開扣案物品並非其所有，惟倘如被告
    丁○○所稱該物品均為被害人戊○○所有，則被害人戊○○
    豈有否認之理，故被告丁○○上開辯稱，顯係事後卸責之詞
    ，並無可採。
據上論斷，應依刑事訴訟法第273 條之1 第1 項、第299 條第1
項前段，刑法第28條、第320 條第1 項、第2 項、第321 條第1
項第3 款、第25條第2 項、第47條第1 項、第41條第1 項前段、
第38條第1 項第2 款、第51條第5 款，刑法施行法第1 條之1 ，
判決如主文。
本案經檢察官劉昀到庭執行職務。
中    華    民    國    97    年    5     月    30    日
                  刑事第一庭  法  官  許蓓雯
以上正本證明與原本無異。
如不服本判決應於收受本判決送達後十日內向本院提出上訴書狀，
其未敘述上訴理由者，並得於提起上訴後十日內向本院補提理由
書狀（均須按他造當事人之人數附繕本）「切勿逕送上級法院」
中    華    民    國    97    年    5     月    30    日
                              書記官  蘇雅慧
附表：辛○○、丁○○、甲○○竊盜行為
┌──┬───┬───┬─────┬──────┬────────┬─────┬──────┐
│編號│被害人│行為人│ 犯罪時間 │  犯罪地點  │    竊盜物品    │ 所犯罪名 │宣告刑      │
│    │      │      │          │            │       及       │          │（有期徒刑）│
│    │      │      │          │            │    竊盜方式    │          │            │
├──┼───┼───┼─────┼──────┼────────┼─────┼──────┤
│一  │丙○○│丁○○│97年3月3日│高雄縣林園鄉│以徒手竊取白鐵製│刑法第320 │5 月        │
│    │      │      │下午2時   │過溝村過溝二│四腳架1 組（重約│條第1 項之│            │
│    │      │      │          │巷21號附近（│15公斤）        │竊盜罪    │            │
│    │      │      │          │丙○○住處）│                │          │            │
├──┼───┼───┼─────┼──────┼────────┼─────┼──────┤
│二  │黃林純│丁○○│97年3 月12│高雄縣林園鄉│徒手竊取廢鐵條約│刑法第320 │5 月        │
│    │玉    │      │日凌晨2 時│王公村王公段│300公斤         │條第1 項之│            │
│    │      │      │許        │之乙○○○所│                │竊盜罪    │            │
│    │      │      │          │有之豬舍    │                │          │            │
├──┼───┼───┼─────┼──────┼────────┼─────┼──────┤
│三  │己○○│丁○○│97年3月6日│高雄縣林園鄉│以甲○○的機車鑰│共同犯刑法│丁○○部分處│
│    │      │、王瑞│凌晨5時30 │廣應村東林西│匙竊取己○○所有│第320 條第│：5月       │
│    │      │源    │分        │路298號111號│之OMD-003 號重機│1項 之竊盜│甲○○部分處│
│    │      │      │          │前          │車              │罪        │：4月       │
├──┼───┼───┼─────┼──────┼────────┼─────┼──────┤
│四  │庚○○│丁○○│97年3月7日│屏東縣內埔鄉│以丁○○所有之鑰│共同犯刑法│丁○○部分處│
│    │      │、羅國│凌晨4時30 │東勢村新生路│匙竊取庚○○所有│第320 條第│：4月       │
│    │      │寶    │分        │175之1號鍾文│之PGT-21 8號重機│2 項、第1 │辛○○部分處│
│    │      │      │          │堂住處      │車（鑰匙未扣案）│項之竊盜未│：3月       │
│    │      │      │          │            │                │遂罪      │            │
├──┼───┼───┼─────┼──────┼────────┼─────┼──────┤
│五  │戊○○│丁○○│97年3月21 │高雄縣林園鄉│持其所有客觀上對│刑法第321 │1 年        │
│    │      │      │日凌晨3時 │港埔村二街「│人之生命、身體、│條第1項第3│            │
│    │      │      │許        │德和九孔養殖│安全構成威脅，足│款之攜帶凶│            │
│    │      │      │          │場」        │供兇器使用之鐵鎚│器竊盜罪  │            │
│    │      │      │          │            │、電線剪、十字起│          │            │
│    │      │      │          │            │子、鐵撬各1 支及│          │            │
│    │      │      │          │            │一字起子2 支，將│          │            │
│    │      │      │          │            │該養殖場之電纜線│          │            │
│    │      │      │          │            │剪斷後，竊取電纜│          │            │
│    │      │      │          │            │線2 綑重約150 公│          │            │
│    │      │      │          │            │斤              │          │            │
└──┴───┴───┴─────┴──────┴────────┴─────┴──────┘
附錄本案論罪科刑法條全文
中華民國刑法第320條
意圖為自己或第三人不法之所有，而竊取他人之動產者，為竊盜
罪，處5 年以下有期徒刑、拘役或5 百元以下罰金。
意圖為自己或第三人不法之利益，而竊佔他人之不動產者，依前
項之規定處斷。
前二項之未遂犯罰之。
中華民國刑法第321條第1項第3款
犯竊盜罪而有左列情形之一者，處六月以上、五年以下有期徒刑
：
三、攜帶兇器而犯之者。


司法院資訊處製作；財團法人民間司法改革基金會備份。
